臺灣臺南地方法院刑事附帶民事訴訟判決
111年度簡附民字第107號
原      告  江昀縢


被      告  李衣芯

上列被告因本院111年度簡字第1620號偽造文書等案件，經原告
提起附帶民事訴訟，本院判決如下：
    主  文
原告之訴及假執行之聲請均駁回。
    事  實
一、原告主張：依臺灣臺南地方法院111年度簡字第1620號判決
    書內容請求被告賠償新臺幣（下同）30萬元等語，並聲明：
    （一）被告應給付原告30萬元，並自起訴狀繕本送達翌日起
    至清償日止，按週年利率5％計算之利息；（二）原告願供擔
    保請准宣告假執行。
二、被告未為任何聲明或陳述，亦未提出任何書狀。
    理  由
一、按提起附帶民事訴訟，應於刑事訴訟起訴後第二審辯論終結
    前為之。但在第一審辯論終結後提起上訴前，不得提起，刑
    事訴訟法第488條定有明文。是提起附帶民事訴訟，以有刑
    事訴訟之存在為前提，刑事訴訟終結後，即無提起附帶民事
    訴訟之餘地，倘原告仍於刑事訴訟終結之後，提起附帶民事
    訴訟，其訴自非合法，法院當應判決駁回之。又法院認為原
    告之訴不合法或無理由者，應以判決駁回之，刑事訴訟法第
    502條第1項亦有規定，故違背上開提起附帶民事訴訟期間此
    項必須具備之法律程式者，法院即應以起訴程式不合法為由
    ，駁回原告之訴。
二、查被告被訴偽造文書等刑事案件部分，業經臺灣臺南地方檢
    察署檢察官提起公訴（110年度調偵字第1432號），經本院
    認為宜以簡易判決處刑，爰裁定不經通常訴訟程序（原案號
    ：111年度訴字第616號），逕以簡易判決處刑，於民國111
    年6月30日以111年度簡字第1620號判決判處被告有期徒刑4
    月，並諭知如易科罰金之折算標準，及宣告相關之沒收在案
    ，有該判決書在卷可稽。而原告係於上開刑事訴訟終結後之
    111年7月15日始向本院遞狀提起本件刑事附帶民事訴訟，且
    斯時該刑事案件又尚未經合法上訴等情，有刑事附帶民事訴
    訟起訴狀上本院收文日期註記附卷足憑。是原告既於上開刑
    事案件之訴訟終結後、提起上訴前此段期間向本院提起刑事
    附帶民事訴訟，揆諸首揭法律規定與說明，其提起本訴自非
    合法，應予判決駁回，而其假執行之聲請亦因其訴遭駁回而
    失所附麗，應併予駁回之。又原告本件訴訟雖經駁回，惟其
    仍得另行具狀向本院民事簡易庭提起民事訴訟，亦得於上開
    刑事案件之第二審訴訟程序中再行提起附帶民事訴訟，以向
    被告求償，附此敘明。
三、據上論斷，應依刑事訴訟法第502條第1項，判決如主文。
中　　華　　民　　國　　111 　年　　7 　　月　　18　　日
　　　　　　　　　刑事第三庭    法　官　茆怡文
以上正本證明與原本無異。
部分如不服本判決應於收受送達後20日內向本院提出上訴書狀（
均須按他造當事人之人數附繕本）。
本判決非對於刑事訴訟之判決有上訴時不得上訴。
　　　　　　　　　　　　　　　　書記官　薛雯庭
中　　華　　民　　國　　111 　年　　7 　　月　　18　　日